臺灣臺北地方法院民事裁定  
110年度訴字第3988號
原      告  蘇裔駿  
訴訟代理人  鍾安琪律師
複  代理人  周亞恬律師
被      告  余金標  
            陳秀雯  
            陳照明  
            陳德福  
            陳秀華  
上五人共同
訴訟代理人  紀育泓律師
被      告  余梅珠  
訴訟代理人  陳文煌  
被      告  楊金蓮  
上列當事人間請求拆屋還地等事件，本院裁定如下：
    主    文
本件訴訟標的價額核定為新臺幣參佰參拾捌萬柒仟玖佰元。
原告應於本裁定送達後伍日內，補繳第一審裁判費新臺幣壹萬貳
仟柒佰柒拾壹元，逾期未繳即駁回其訴。
    理    由
一、按訴訟標的之價額，由法院核定。核定訴訟標的之價額，以
    起訴時之交易價額為準；無交易價額者，以原告就訴訟標的
    所有之利益為準，民事訴訟法第77條之1第1項、第2項所明
    定。又請求將土地上之房屋拆除並交還土地之訴，係以土地
    之交還請求權為訴訟標的，其訴訟標的之價額應以土地之價
    額為準，房屋之價額不包括在內；無實際交易價額時，以原
    告起訴時土地當期公告現值為核定依據，亦無不可。蓋土地
    公告現值係直轄市及縣（市）政府依平均地權條例第46條規
    定，對土地價值逐年檢討、調整、評估之結果，自非不得認
    與市價相當而為核定訴訟標的價額之參考（最高法院94年度
    台上字第2150號、105年度台抗字第504號裁定意旨參照）。
    另以一訴附帶請求其孳息、損害賠償、違約金或費用者，不
    併算其價額，民事訴訟法第77條之2第2項亦定有明文。
二、經查，原告起訴請求被告余金標、陳秀雯、余梅珠、陳照明
    、陳德福、陳秀華（下稱余金標等6人）應將坐落於臺北市○
    ○區○○段○○段00000000000地號土地（下合稱系爭土地，如單
    指其一，各稱938-2地號土地、939-1地號土地）上，如附圖
    所示A、B、C、D部分地上建物拆除並回復原狀後，將土地騰
    空返還予原告，依起訴時系爭土地110年1月之公告現值均為
    每平方公尺新臺幣（下同）3萬元（見本院卷第271、273頁
    ），及其主張余金標等6人占用938-2地號土地面積為84.49
    平方公尺（即附圖A、D部分），占用939-1地號土地面積為2
    8.44平方公尺（即附圖B、C部分），計算系爭土地之交易價
    值為338萬7,900元（計算式：3萬元×28.44平方公尺+3萬元×
    84.49平方公尺＝338萬7,900元），又原告請求余金標等6人
    給付相當於租金不當得利或損害賠償部分，核屬附帶請求，
    另請求被告楊金蓮自臺北市○○區○○路0段00號建物遷出部分
    ，亦係為使系爭土地回復為原告所有之狀態，自經濟上觀之
    ，訴訟目的同一，均不併計其價額。是本件訴訟標的價額核
    定為338萬7,900元，應徵第一審裁判費3萬4,561元，原告僅
    繳納2萬1,790元，尚應補繳1萬2,771元（計算式：3萬4,561
    元-2萬1,790元=1萬2,771元）。茲依民事訴訟法第249條第1
    項但書之規定，限原告於收受本裁定送達5日內補繳，逾期
    不繳，即駁回其訴。
三、爰裁定如主文。
中　　華　　民　　國　　111 　年　　7　　 月　　 8　　日
                  民事第六庭  審判長法　官　許純芳
　　　　　　　　　
　　　　　　　　　　　　　　　　　　法　官　劉宇霖
　　　　　　　　　
　　　　　　　　　　　　　　　　　　法　官　許柏彥
以上正本係照原本作成。
如不服本裁定關於核定訴訟標的價額部分，應於送達後十日內向
本院提出抗告狀，並繳納抗告費新臺幣一千元；其餘關於命補繳
裁判費部分，不得抗告。
中　　華　　民　　國　　111 　年　　7 　　月　　8 　　日
                                    書記官  蔡庭復
附圖：臺北市古亭地政事務所土地複丈成果圖。